【裁判字號】    98,交抗,300
【裁判日期】    980319
【裁判案由】    聲明異議
【裁判全文】
臺灣高等法院臺中分院刑事裁定         98年度交抗字第300號
抗  告  人
即受處分人  甲○○
上列抗告人因違反道路交通管理處罰條例之聲明異議案件，不服
臺灣彰化地方法院中華民國97年12月31日97年度交聲字第3008號
裁定，提起抗告，本院裁定如下：
    主  文
抗告駁回。
    理  由
一、抗告意旨如附件抗告狀影本內容所載（如附件）。
二、原裁定意旨如附件裁定書內容所載（如附件）。
三、按汽車（包括機器腳踏車）行駛中，駕駛人看到鐵路平交道
    標誌或標線後，應即將速度減低至時速15公里以下，接近平
    交道時，鐵路平交道設有遮斷器或看守人員表示停止時，應
    即暫停，俟遮斷器開放或看守人員表示通行後，始得通過；
    次按汽車駕駛人，駕車在鐵路平交道上，不遵守看守人員之
    指示，或遮斷器開始放下，或警鈴已響、閃光號誌已顯示，
    仍強行闖越，處新臺幣（以下同）6千元以上1萬2千元以下
    罰鍰，並記違規點數3點，道路交通安全規則第104條第1項
    第1款前段、道路交通管理處罰條例第54條第1款及第63條第
    1項第3款分別定有明文。又按汽車駕駛人有違反道路交通管
    理處罰條例第54條規定者，應施以定期講習，道路交通安全
    講習辦法第5條第1項第6款亦規定甚明。此外，黃色網狀線
    ，用以告示車輛駕駛人禁止在設置本標線之範圍內臨時停車
    ，防止交通阻塞，視需要劃設於接近鐵路平交道或因常受交
    通管制或其他原因需限制不得臨時停車之地點，道路交通標
    誌標線號誌設置規則第173條第1項定有明文。
四、經查：
  (一)本件抗告人即受處分人甲○○（下稱抗告人）於97年10月8
    日下午18時38分許，騎乘車牌號碼G3H-825號重型機車行經
    彰化市○○街○路平交道時，竟於警示號誌已顯示、遮斷器
    開始放下，仍闖越平交道，經內政部警政署鐵路警察局第3
    警務段彰化分駐所員警逕行舉發「警示號誌已顯示，遮斷器
    開始放下，仍闖越平交道」之違規行為，爰依道路交通管理
    處罰條例第54條第1款、第63條第1項第3款之規定裁處受處
    分人罰鍰10000元，並記違規點數3點，此各有交通部公路總
    局臺中區監理所彰化監理站違反道路交通管理事件彰監4字
    第裁64-U00000000號裁決書、內政部警政署鐵路警察局舉發
    違反道路交通管理事件鐵警行字第U00000000號通知單各1紙
    及違規相片2幀附卷可稽（原審卷第7、8、9頁）。
  (二)事發地點裝置之微電腦自動照相機功能運作正常，按該照相
    機之設計功能，係「於平交道警鈴響起、閃光號誌顯示6～8
    秒、遮斷器啟動後始拍攝違規車輛」乙情，是依本件違規照
    片2幀所示，顯見抗告人於平交道警鈴響起、閃光號誌顯示
    且遮斷器開始放下時，騎乘車牌號碼G3H-825號重型機車駛
    越平交道，於遮斷器啟動2.3秒時拍攝第1張、於3.0秒時拍
    攝第2張，其時速為22公里而闖平交道，與抗告人所稱「機
    車已過半，號誌及柵欄才開始啟動，伊選擇繼續前進」之情
    節不符，是抗告人上揭所辯，洵無足採。雖抗告人抗辯伊乃
    中度聽障人士，無法聽見警鈴聲，但行經鐵路平交道前除玲
    聲外，尚有閃光號誌運作，抗告人仍得當場目視反應，並立
    即暫停行駛機車，此之理由亦無可執為抗告人有利之認定。
    是綜上所述，抗告人違規闖平交道，交通部公路總局臺中區
    監理所依法裁罰，並無違誤，抗告人聲明異議，原審為駁回
    異議之裁定，亦核無不當。是抗告人抗告意旨難認有理由，
    應予駁回。
五、據上論結，爰依道路交通案件處理辦法第26條、刑事訴訟法
    第412條，裁定如主文。
中    華    民    國    98    年    3     月    19    日
            刑事第三庭   審判長法  官   王  增  瑜
                               法  官   吳  進  發
                               法  官   梁  堯  銘
以上正本證明與原本無異。
不得再抗告。
                               書記官   陳  麗  玉
中    華    民    國    98    年    3     月    19    日


司法院資訊處製作；財團法人民間司法改革基金會備份。
